JULIA LA VALLE

MÉDICA VETERINARIA



INFORMACIÓN PERSONAL

Fecha de nacimiento: 21/11/1977 Nacionalidad: argentina

D.N.I: 26.251.183

Godoy Cruz 1823 (1414) Ciudad de Buenos Aires Argentina

+54 11 4831 8110 +54 9 11 6411 6963 lavallejulia@gmail.com www.julialavalle.com

PERFIL PROFESIONAL

Soy Médica Veterinaria y ejerzo la Medicina Biológica Integrativa Veterinaria en caninos y felinos en mi consultorio de la Ciudad de Buenos Aires. Soy Docente Titular de Medicina Biológica Integrativa Veterinaria en el Curso de Posgrado en Medicina Biológica Integrativa y Toxicología Ambiental de la Sociedad Argentina de Medicina Biológica y Holística (SAMByH) en la Asociación Médica Argentina de Buenos Aires. Como Secretaria Académica de SAMByH, promuevo la difusión y el intercambio científico y académico a partir de la articulación de Programas de Posgrado e Investigación con distintas instituciones nacionales e internacionales. Conformo el equipo de investigación que lleva adelante el estudio comparativo de estrés oxidativo en caninos clínicamente sanos y enfermos de la Ciudad de Buenos

FORMACIÓN ACADÉMICA

TÍTULO

MÉDICO VETERINARIO (diciembre 2003). Facultad de Ciencias Veterinarias, Universidad Nacional de La Plata.

IV Posgrado en Diagnóstico, Tratamiento y Rehabilitación del Paciente con Dolor (2018 - actualidad). Equipo de Formación e Investigación en Dolor (EFID). Facultad de Ciencias Médicas, Universidad Nacional de Rosario.

XXIX Simposio Internacional de Medicina Biorreguladora de Sistemas. El Lenguaje Molecular de las Barreras Epiteliales: previniendo la cronicidad de las enfermedades desde las redes biológicas (marzo 2018). Sociedad Colombiana de Medicina Integrativa, Homeopatía y Homotoxicología. Bogotá.

Simposio de Dolor Crónico. VIII Curso de Posgrado en Medicina Biológica Integrativa y Medio Ambiente (diciembre 2017). Sociedad Argentina de Medicina Biológica y Holística.

Jornada de Terapia Neural (noviembre 2017). Comunidad Veterinaria de Terapia Neural.

IV Simposio de Medicina Biológica, Neurofocal y Orthomolecular (abril 2015). A.PRO. ME.B.I. Honorable Senado de la Nación.

Adiestramiento práctico sobre CMRtx Capacidad Metabólica Residual Tóxica y HOT Hematogene Oxidation Therapy (febrero 2015). Sociedad Argentina de Medicina Biológica y Holística. Córdoba.

Biopuncture Seminar (octubre 2014). International Academy of Biopuncture. Buenos Aires.

Curso Superior Bienal en Medicina Biológica con énfasis en Homotoxicología y Toxicología Ambiental (2013-2014). Asociación Médica Argentina.

Certificación de Quelación y Nutrición Molecular (noviembre 2013). Asociación Médica Argentina.

Il Simposio de Medicina Biológica Neurofocal y Orthomolecular (noviembre 2013). A.PRO.ME.BI. Honorable Senado de la Nación.

Simposio Internacional de Terapia Neural Dr. Julio César Payán de la Roche (Noviembre 2010). Buenos Aires.

Curso Nacional de Terapia Neural y Odontología Neurofocal (2009). Modalidad teórica y práctica de 190 h dictado por el Dr. Jorge Kaczewer. Instituto de Terapia Neural y Medicina Integral.

Curso Nacional de Terapia Neural y Odontología Neurofocal (2009). Modalidad teórica y práctica de 190 h dictado por el Dr. Jorge Kaczewer. Instituto de Terapia Neural y Medicina Integral.

XVI Jornadas Veterinarias en pequeños animales (2007). Universidad Nacional de La Plata.

Jornada de Capacitación Profesional en Oftalmología (2006) dictada por el Prof. Marc Simon. Parque Norte. Buenos Aires.

Ateneo de Dermatitis Felina (2006). Asociación Argentina de Medicina Felina.

Programa de Entrenamiento y Capacitación para el Veterinario Clínico en el área de Fisioterapia y Rehabilitación (2005) dictado por los Dres. Rubén Somoza y Germán Martini.

Curso Teórico-práctico de Terapia Física en pequeños animales (2004) dictado por la Dra. Graciela Sterin. Centro de Especialidades Médicas Veterinarias.

Curso Teórico-práctico de Electrocardiografía (2004). Asociación de Médicos Veterinarios de Esteban Echeverría.

Curso Teórico-práctico sobre Laboratorio en pequeños animales (2004). Asociación de Médicos Veterinarios de Esteban Echeverría.

Curso Teórico-práctico de Anestesiología (2004). Asociación de Médicos Veterinarios de Esteban Echeverría.

Curso sobre el Diseño del Programa de Vacunación en Perros (2004) dictado por el Dr. Walter Comas. Intervet Argentina.

Jornada de Medicina Felina (2003) dictada por los Dres. Pablo Manzuc y Guillermo Broglia. Facultad de Ciencias Veterinarias, Universidad Nacional de La Plata.

Jornada de Reproducción Animal (2002) dictada por la Dra. Yanina Corrada. Facultad de Ciencias Veterinarias, Universidad Nacional de La Plata.

Jornada de Reproducción Animal (2002) dictada por la Dra. Cristina Gobello Facultad de Ciencias Veterinarias, Universidad Nacional de La Plata.

Jornada de Cardiología en pequeños animales (2002) dictada por los Dres. Raúl Rodríguez, Mariana Tortora, Daniel Arias y Carlos Mucha. Facultad de Ciencias Veterinarias, Universidad Nacional de La Plata.

Coloquio sobre Leptospirosis Canina: Clínica, Epidemiología, Diagnóstico y Control (2002) dictado por el Dr. Ricardo Caminoa. Facultad de Ciencias Veterinarias, Universidad Nacional de La Plata

Curso de Razas Caninas. Aspectos clínicos de algunas enfermedades a las que están predispuestas (2002). Facultad de Ciencias Veterinarias, Universidad Nacional de La Plata.

Seminario de Emergencias de Traumatismo Torácico (2001). Facultad de Ciencias Veterinarias, Universidad Nacional de La Plata.

Nutrición en pequeños animales (2001). IAMS Company. Facultad de Ciencias Veterinarias, Universidad Nacional de La Plata.

Gestión de Empresas (2001). Facultad de Ciencias Veterinarias, Universidad Nacional de La Plata.

EXPERIENCIA PROFESIONAL

CONSULTORIOS PROPIOS

Julia La Valle. Medicina Biológica Veterinaria (2014 - actualidad). Godoy Cruz 1823 (1414) Ciudad de Buenos Aires. www.julialavalle.com

Medicina Biológica Integrativa Veterinaria. Clínica médica, Nutrición y suplementación Orthomolecular, Terapia Neural, Odontología Neurofocal. Ozonoterapia, Quelación, Homeopatía, Homotoxicología, Fitoterapia, Terapia de Inmunoestimulación Biológica, Terapia Biológica del Cáncer, Fisioterapia y Rehabilitación, Terapias Manuales. Laboratorio: medición de estrés oxidativo, PRP, autovacunas y medicamentos autólogos.

Manoba (2005-2014). Nicaragua 4723 (1414) Ciudad de Buenos Aires.

Clínica médica, Fisioterapia y Rehabilitación, Terapia Neural, Odontología Neurofocal.

OTRAS PRÁCTICAS

Directora del área de Terapia Física en consultorio veterinario Emervet (2008), Ciudad de Buenos Aires.

Fisioterapia y Rehabilitación en consultorio veterinario Emervet (2006), Ciudad de Buenos Aires.

Directora del área de Terapia Física en consultorio veterinario Emervet (2008), Ciudad de Buenos Aires.

Fisioterapia y Rehabilitación en consultorio veterinario Emervet (2006), Ciudad de Buenos Aires.

Fisioterapia y Rehabilitación (2005) en Centro de Investigación y Desarrollo, Temperley.

Fisioterapia y Rehabilitación (2004-2005) en consultorio veterinario Calvina, Monte Grande.

Clínica de pequeños animales (2004-2005) en consultorio veterinario Calvina, Monte Grande.

Fisioterapia y Rehabilitación en domicilios particulares (2004-2006).

Guardias veterinarias (2004) en consultorio veterinario Amevet, Monte Grande.

Prácticas realizadas en campos de la Universidad Nacional de La Plata - Inchausti (2002), Buenos Aires.

INVESTIGACIÓN

Estrés oxidativo. Estudio comparativo en caninos clínicamente sanos y enfermos de la Ciudad de Buenos Aires a partir de dos métodos analíticos (2017-actualidad). Investigadores: Dra. Laura Meneses, MV. Julia La Valle, Dr. Alejandro Mazzarini. Universidad Nacional Arturo Jauretche. Buenos Aires.

DOCENCIA

Docente Titular de Medicina Biológica Integrativa Veterinaria (2017-actualidad) en el Curso de Posgrado en Medicina Biológica y Toxicología Ambiental. Sociedad Argentina de Medicina Biológica y Homotoxicología. Asociación Médica Argentina. Buenos Aires.

Docente Titular del Curso de Posgrado de aplicación práctica de Medicina Biológica Integrativa Veterinaria en pequeños animales (2020). Sociedad Argentina de Medicina Biológica y Homotoxicología. Buenos Aires.

GESTIÓN INSTITUCIONAL

Coordinadora Académica (2017 - actualidad) del Curso de Posgrado de Medicina Biológica y Toxicología Ambiental. Sociedad Argentina de Medicina Biológica y Holística. Asociación Médica Argentina. Buenos Aires.

Secretaria de la Comisión Directiva de la Sociedad Argentina de Medicina Biológica y Holística (2017 - actualidad). Buenos Aires.